【裁判字號】    98,交聲,2844
【裁判日期】    981030
【裁判案由】    聲明異議
【裁判全文】
臺灣高雄地方法院交通事件裁定        98年度交聲字第2844號
原處分機關  高雄市政府交通局
異  議  人
即受處分人  甲○○
上列異議人因違反道路交通管理處罰條例案件，對於高雄市政府
交通局民國98年9 月9 日所為之處分（高市交裁字第裁32-B0000
0000號）聲明異議，本院裁定如下：
    主  文
異議駁回。
    理  由
一、異議意旨略以：異議人即受處分人甲○○（下稱異議人）於
    98年3 月17日22時20分許因酒後駕騎乘車號DVH-225 號輕型
    機車，行經高雄市○○區○○街遭警舉發後，原處分機關裁
    罰新臺幣（下同）45,000元，並吊扣普通小汽車執照12個月
    在案，然其係酒後騎乘輕型機車遭取締，原處分機關竟予以
    吊扣其普通小汽車駕駛執照，有違比例原則，且業已影響其
    駕駛貨車運送貨物之職業，請求撤銷原處分關於吊扣駕駛執
    照之處分等語。
二、按受處分人不服道路交通管理處罰條例第8 條所定主管機關
    所為之處罰者，得於接到裁決書之翌日起20日內，向管轄地
    方法院聲明異議；又交通法庭認聲明異議不合法律上之程式
    ，且其不合法律上之程式無從補正者，應以裁定駁回之，道
    路交通管理處罰條例第87條第1 項、道路交通案件處理辦法
    第18條前段分別定有明文。是受處分人自應依法於上開規定
    期間內向法院聲明異議，倘其逾期始行提出異議者，於法即
    有不合，法院自應裁定駁回，合先敘明。
三、異議人於上揭時地酒後駕車，遭警掣單逕行舉發，嗣經高雄
    市政府交通局於98年9 月9 日以高市交裁字第裁32-B000000
    00號裁決書裁罰45,000元，並吊扣普通小汽車執照12個月等
    情，為異議人所不爭執，並有本件高雄市政府交通局政府警
    察局98年3 月17日高市警交字第B00000000 號舉發違反道路
    交通管理事件通知單及上開高雄市政府交通局裁決書在卷可
    按（見本院第8 頁、第9 頁），堪以認定。又上開裁決書於
    98年9 月9 日開立後，係於98年9 月14日，由郵政機關送達
    異議人位於高雄市○○區○○街166 號4 樓之2 之住處，並
    經異議人本人收受之事實，為異議人所不爭執，並有高雄市
    政府交通局送達證書乙紙附卷足證（見本院卷第7 頁），是
    本件裁決書於98年9 月14日業已合法送達予異議人之事實，
    亦堪認定，故原處分機關之裁決書已於98年9 月14日發生送
    達效力。又異議人住所地在高雄市，依司法院所發布之「法
    院訴訟當事人在途期間標準」第4 條第1 款第1 目之規定，
    不須加計在途期間，故異議人如欲聲明異議，應於接到裁決
    書之翌日起20日內，即於98年10月5 日（98年10月4 日為星
    期日，應以翌日即98年10月5 日為異議期間之終日）以前提
    出。惟查異議人遲至98年10月12日始將異議書狀提出於提出
    於原處分機關，此有本件聲明異議狀上所蓋收文日期章戳附
    卷可憑（見本院卷第3 頁），顯已逾越法定20日聲明異議不
    變期間，其聲明異議不合法律上程式，且無從補正，揆諸上
    揭規定及說明，本件異議為不合法，應予駁回。
四、據上論斷，應依道路交通管理處罰條例第87條第1 項、道路
    交通案件處理辦法第18條前段，裁定如主文。
中    華    民    國    98    年    10    月    30    日
                       交通法庭  法  官  王參和
以上正本證明與原本無異。
如不服本裁定，應於收受送達後5 日內向本院提出抗告狀。
中    華    民    國    98    年    11    月    2     日
                                 書記官  陳惠玲


司法院資訊處製作；財團法人民間司法改革基金會備份。
